臺灣屏東地方法院刑事判決　　　　　 　　93年度訴字第634號
　　公　訴　人　臺灣屏東地方法院檢察署檢察官
　　被　　　告　甲○○
　　被　　　告　戊○○
右列被告等因竊盜等案件，經檢察官提起公訴（93年度偵字第22
29號），本院判決如下：
    主  文
甲○○連續攜帶兇器竊盜，累犯，處有期徒刑拾月。偽造之「己○○」名義簽帳單之持卡人存根聯壹紙，及上開簽帳單之商店存
根聯上偽造之「己○○」署押壹枚，均沒收。
戊○○共同意圖為自己或第三人不法之所有，以不正方法由自動
付款設備取得他人之物，處有期徒刑月，如易科罰金，以佰
元折算壹日。被訴詐欺取財罪及行使偽造文書罪部分均無罪。
    事  實
一、甲○○前因違反毒品危害防制條例案件，經臺灣臺中地方法
    院以89年中簡字第750 號判處有期徒刑4 月，如易科罰金，
    以300 元折算1 日確定，於民國91年2 月18日易科罰金執行
    完畢。猶不知悔改，竟意圖為自己不法所有之概括犯意，於
    如附表編號1 至5 所示之時間、地點，以如附表所示之方法
    ，竊取如附表所示人士之物品（其中附表編號3 、4 、5 侵
    入住居部分均未據告訴）。
二、甲○○竊得前開物品後，為達牟取他人錢財之同一目的，復
    意圖為自己不法所有，基於以不正方法由自動付款設備取得
    他人之物之概括犯意獨自或與戊○○共同及基於行使偽造私
    文書及詐欺取財之犯意，先後為下列行為：
  (一)於93年3 月22日下午2 時35分15秒許，持同日竊得之附表編
    號1 所示辛○○所有之臺灣中小企業銀行屏東分行金融卡1
    張，前往屏東市○○路75之2 號台新銀行南屏分行之自動櫃
    員機，接續2 次輸入該金融卡之正確密碼（辛○○係以其生
    日為提款密碼）提款，使該自動付款設備誤認為甲○○係有
    權提款之持卡人，而以此不正方法由自動付款設備取得辛○○之存款共計新臺幣（下同）11,000元，所得款項業已花用
    殆盡。
  (二)於93年4 月9 日獨自竊得如附表編號5 所示丁○○所有之臺
    灣土地銀行金融卡後，至屏東縣新埤鄉○○村○○路96號戊○○之住處，邀約戊○○，二人基於犯意聯絡，於同日上午
    9 時16分20秒至9 時19分5 秒止，共同騎乘借得之車牌號碼
    K9-8736 號機車，持上開金融卡至屏東縣潮州鎮○○路段東
    岸營區前面郵局之自動櫃員機，接續2 次輸入該金融卡之正
    確密碼提款（丁○○以其生日為提款密碼），使該自動付款
    設備誤認為甲○○、戊○○係有權提款之持卡人，而以此不
    正方法由自動付款設備取得丁○○之存款共計39,000元，所
    得款項由二人一同花用殆盡。
  (三)於94年3 月29日下午3 時39分許，駕駛其租得之ＪＪ—2599
    號自用小客車前往屏東縣東港鎮中國石油股份有限公司東港
    站，未經己○○之同意，冒用己○○之名義，持竊得如附表
    編號3 所示己○○所有之中國信託商業銀行股份有限公司（
    下稱中國信託商業銀行）核發之信用卡，交予加油站內不知
    情之員工加油刷卡消費1,050 元，並於二聯式信用卡簽帳單
    之商店存根聯（一式二聯，為商店存根聯及持卡人存根聯）
    上偽造「己○○」之署押，作成己○○名義之不實簽帳單私
    文書，再將上開簽帳單交付該特約商店不知情之店員而予以
    行使，使店員誤以為真正持卡人己○○而允其加油消費，並
    使中國信託商業銀行誤認係信用卡真正持卡人己○○所消費
    ，陷於錯誤而墊付消費金額，而詐得1,050 元，足生損害於
    己○○、特約商店及中國信託商業銀行。嗣為警循線查獲上
    情，並扣得甲○○持以供附表編號4 行竊所用他人所有之螺
    絲起子1 支。
三、案經屏東縣警察局潮州分局報請臺灣屏東地方法院檢察署檢
    察官偵查起訴。
    理  由
壹、程序部分（關於證據能力之意見）
    按被告以外之人於審判外之言詞或書面陳述，除法律有規定
    者外，不得作為證據，刑事訴訟法第159 條第1 項固有明文
    。然依同法第159 條之5 規定：「被告以外之人於審判外之
    陳述，雖不符前4 條之規定，而經當事人於審判程序同意作
    為證據，法院審酌該言詞陳述或書面陳述作成時之情況，認
    為適當者，亦得為證據。當事人、代理人或辯護人於法院調
    查證據時，知有第159 條第1 項不得為證據之情形，而未於
    言詞辯論終結前聲明異議者，視為有前項之同意。」，查本
    件被害人辛○○、壬○○、乙○○、己○○、庚○○、丁○○於警詢中之陳述，雖屬審判外之陳述，然被告於本院審判
    時並未聲明異議，依刑事訴訟法第159 條之5 第2 項、第1
    項規定，視為同意作為證據，且經本院審酌前開陳述作成時
    之情況，亦認為適當，應認有證據能力，先予敘明。
貳、實體部分
一、甲○○有罪部分：
    訊據被告甲○○對於上揭犯罪事實，除辯稱如附表編號1 、
    3 所示部分係由被告戊○○入內行竊，伊則在外把風；附表
    編號4 、5 所示部分係二人共同為之；如上開事實欄二、(一)
    (三)所示犯行係被告戊○○推由伊為之云云外，其餘均坦承不
    諱，核與被害人辛○○、壬○○、乙○○、己○○、庚○○
    、丁○○、證人即元寶興銀樓之負責人劉讓娣於警詢中指（
    證）述及證人丁○○於本院審理中證述之情節大致相符，並
    有辛○○之臺灣企銀存摺內頁影本、丁○○之土地銀行存摺
    內頁影本、庚○○出具之贓物認領保管單、被告甲○○偽造
    「己○○」名義之簽帳單商店存根聯影本、飾金買進日記簿
    、萬順小客車租賃有限公司租車契約各1 份、被告甲○○與
    戊○○共同持丁○○之金融卡至自動櫃員機詐領金額之攝影
    機翻拍照片4 張附卷可稽、及被告行竊所用之螺絲起子1 支
    扣案足佐，足認被告甲○○前開之自白與事實相符，應堪採
    信。至被告甲○○雖辯稱：如附表編號1 、3 所示部分係由
    被告戊○○入內行竊，其在外把風；如附表編號4 、5 所示
    部分係二人共同為之；如上開事實欄二、(一)(三)所示犯行係被
    告戊○○推由伊為之云云，然本院認被告戊○○並未參與如
    附表編號1 、3 、4 、5 所示之竊盜犯行及如上開事實欄二
    、(一)(三)所示犯行（詳如肆、無罪及爰不另為無罪部分所述）
    ，故其此部分辯解顯不可採，足認被告甲○○就附表編號1
    、3 、4 、5 所示竊盜犯行及上開事實欄二、(一)(三)所示犯行
    ，均係單獨為之。綜上所述，被告甲○○上開竊盜、以不正
    方法由自動付款設備取得他人之物、行使偽造私文書及詐欺
    取財犯行，洵堪認定。
二、被告戊○○有罪部分：
    被告戊○○雖矢口否認有何如事實二、(二)所載由不正方法由
    自動付款設備取得他人之物犯行，辯稱：是甲○○邀伊一起
    去提款，伊不知道甲○○上開金融卡係偷來的云云。惟查：
  (一)證人即共同被告甲○○於本院審理時證稱：伊於93年4 月9
    日與被告戊○○共同騎乘戊○○弟弟林俊傑的機車去郵局之
    自動櫃員機提款，伊有拿丁○○的金融卡給被告戊○○看，
    密碼是伊隨便亂按的，按了2 次才成功，被告戊○○知道伊
    在試密碼，因為被告戊○○在旁邊，渠等領到錢以後，就一
    起去買毒品等語，核與其於警詢中供述2 人一起騎乘機車去
    提款，被告戊○○知悉該卡為他人卡片之情節相符（見警卷
    第10頁），而被告甲○○及戊○○均供稱於警詢時仍係男女
    朋友關係，是被告甲○○於警詢中自無誣陷被告戊○○之可
    能，應認其於本院之上開部分證述，堪以採信。
  (二)又證人即被害人丁○○於警詢中指稱及本院審理時證稱：伊
    在警局看提款機錄影帶畫面顯示一名男子騎機車載戊○○到
    郵局提款機前面，渠等一起下車，由男的操作提款機，女的
    站在旁邊，後來女的有湊過去看，領錢過程中男的與戊○○
    不時交談，領完錢後又共同騎乘機車離去等語（見警卷第26
    頁、本院卷第61頁），並有錄影帶翻拍照片4 張附卷可稽（
    見警卷第36頁、38頁），被告戊○○亦對證人證述之上開情
    節不否認，是證人丁○○上開部分證述，亦堪採信。
  (三)是以，被告戊○○既有在旁觀看甲○○提款情形，且被告甲○○上部分開證述亦始終一致，尚難認其對於該信用卡係被
    告甲○○竊取一事不知情，其上開所辯，委無足採。綜上，
    被告戊○○既知悉該金融卡為他人之物，復與被告甲○○一
    同至自動櫃員機提款，事證明確，被告戊○○前開與甲○○
    共同以不正方法由自動付款設備取得丁○○之存款共計39,
    000 元之犯行，應堪認定。
三、
  (一)按刑法第321 條第1 項第3 款所謂之「兇器」，其種類並無
    限制，凡足以對人身造成危險者，均屬之；而攜帶兇器竊盜
    ，祗須行竊時攜帶具有危險性之兇器為已足，行為人是否有
    以之行兇之意圖，在所不問（最高法院79年度台上字第5253
    號判例意旨參照）。查扣案之螺絲起子1 支質地堅硬，倘持
    上開物品以行兇，足以對人之身體、生命、安全造成威脅，
    自屬該款所指之兇器。又按信用卡簽帳單係以文字為一定之
    意思表示，持信用卡刷卡消費時，在簽帳單上簽署姓名，除
    表示已收受特約商店所交付之交易標的物或消費標的，並確
    認該筆消費之憑證，具有表示法律上權利義務關係之證明，
    故簽帳單性質上除與收據相同外，並且為信用卡發卡銀行依
    據此向簽帳人收款之憑證，為文書之一種，並為私人製作之
    文書。故核被告甲○○就如附表所示編號1 、2 、3 、5 部
    分所為，係犯刑法第320 條第1 項之普通竊盜罪；就如附表
    所示編號4 部分所為，係犯刑法第321 條第1 項第3 款之攜
    帶兇器加重竊盜罪。被告甲○○持被害人所有辛○○、丁○○所有之金融卡至自動櫃員機，藉輸入密碼之不正方式提領
    現金，所為係犯刑法第339 條之2 之以不正方法由自動付款
    設備取得他人之物罪。被告甲○○持被害人己○○之信用卡
    至特約商店消費，使店員陷於錯誤而交付財物，並於簽帳單
    上偽簽他人署押提出於特約商店，所為係犯刑法第216 條、
    第21 0條之行使偽造私文書罪及第339 條第1 項之詐欺取財
    罪。核被告戊○○持被害人丁○○所有之金融卡至自動櫃員
    機，藉輸入密碼之不正方式提領現金，所為係犯刑法第339
    條之2 之以不正方法由自動付款設備取得他人之物罪。
  (二)被告甲○○、戊○○與就上揭刑法第339 條之2 之以不正方
    法由自動付款設備取得他人之物之犯行，有犯意之聯絡及行
    為之分擔，為共同正犯。被告甲○○於93年3 月22日單獨及
    於同年4 月9 日與被告戊○○共同在密切接近之時、地由自
    動付款設備接續盜領2 次金錢，性質上侵害同一之法益，且
    各行為之獨立性極為薄弱，依一般社會健全觀念，在時間差
    距上，難以強行分開，自應視為數個舉動之接續施行，而為
    接續犯，應僅論以包括一罪。另被告甲○○於簽帳單上偽造
    「己○○」署押之行為，係偽造私文書之部分行為；又其於
    偽造私文書後復持以行使，其偽造之低度行為應為行使之高
    度行為所吸收，均不另論罪。被告甲○○先後多次竊盜及2
    次以不正方法由自動付款設備取得他人之物罪之犯行，時間
    緊接，手法相同，觸犯（基本）構成要件相同之罪名，顯均
    係基於概括犯意反覆為之，各應依連續犯規定，就竊盜部分
    論以較重之攜帶兇器竊盜一罪；就以不正方法由自動付款設
    備取得他人之物部分論以較重之以不正方法由自動付款設備
    取得丁○○之存款一罪，並均加重其刑。
  (三)被告甲○○於附表編號2 所示之時間、地點接續竊取壬○○
    、乙○○所有之財物（詳如附表編號2 所示）部分，係以一
    行為同時侵害數被害人之財產法益而觸犯數相同罪名，為想
    像競合犯，應從一情節較重之竊取被害人乙○○之財物論處
    。又按刑法上之牽連犯，係指行為人意念中祇欲犯某罪，而
    其實施犯罪之結果，觸犯行為人目的行為以外之其他罪名而
    言。牽連犯之數行為間，有無方法結果行為與目的行為之牽
    連關係存在，除主觀之犯意外，並應參酌行為時客觀之事實
    以為決定，如在客觀上認其方法或結果行為，與犯罪之目的
    行為，有不可分離之直接密切關係，即應認為牽連犯（最高
    法院87年度台上字第3572號判決要旨參照）。查被告甲○○
    竊取如附表編號1 、3 所示被害人之皮包（夾），應係認為
    皮包（夾）內若有有價值或可變現之物，均欲取得花用，而
    該皮包（夾）內除有一般財物物外，尚有金融卡、信用卡，
    則被告於得手後檢視竊得之財物，立即將金融卡持往自動櫃
    員機領款及持信用卡刷卡消費，顯見其將金融卡持往自動付
    款設備領款、及持信用卡刷卡消費應自始在其取財之計畫範
    圍內，而此部分主觀計畫之犯意業據被告甲○○於本院審理
    時自承在卷（見本院卷第133 頁），故不問從客觀之事實或
    主觀之犯意觀察，被告之竊盜行為與由自動付款設備取得他
    人之物之行為間，均有不可分離之密切關係，應認有牽連犯
    之關係，是以被告甲○○上開所犯上開連續攜帶兇器竊盜之
    犯行，分別與連續以不正方法由自動付款設備取得他人之物
    、行使偽造私文書及詐欺取財犯行間，有方法目的之牽連關
    係，為牽連犯，應從一重罪之連續攜帶兇器竊盜罪處斷。
  (四)末查，被告甲○○前因違反毒品危害防制條例案件，經臺灣
    臺中地方法院以89年中簡字第750 號判處有期徒刑4 月，如
    易科罰金，以300 元折算1 日確定，於91 年2月18日易科罰
    金執行完畢之事實，有臺灣高等法院被告全國前案紀錄表、
    臺灣屏東地方法院檢察署刑案資料查註紀錄表在卷可稽，其
    5 年內再犯有期徒刑以上之上開罪，為累犯，應依刑法第47
    條規定，加重其刑，並依法遞加重之。
  (五)爰審酌被告甲○○年輕力壯，竟不思以正途賺取金錢，侵入
    被害人住宅竊取財物，對被害人心理安全造成重大傷害，並
    對社會治安影響非輕，竊得金錢後復持竊得之金融卡盜領存
    款及信用卡刷卡消費，損及信用卡及金融卡所有人及發卡銀
    行、特約商店之權益，紊亂經濟秩序，惟念其犯後坦承犯行
    ，態度尚稱良好等一切情狀，量處如主文所示之刑；另審酌
    被告戊○○查無前科，素行尚佳，惟持他人竊得之金融卡盜
    領存款，損及金融卡所有人權益，紊亂經濟秩序，及犯後否
    認犯行之態度等一切情狀，量處如主文所示之刑，並諭知易
    科罰金之折算標準。
  (六)另按被告用以詐欺取財之偽造、變造等書類，既已交付於被
    害人收受，則該物非屬被告所有，除偽造書類上偽造之印文
    、署押，應依刑法第219 條予以沒收外，依同法第38條第3
    項之規定，即不得再對各該書類諭知沒收（最高法院43年臺
    上字第747 號判例意旨可資參照）。本件被告甲○○盜刷己○○之信用卡加油消費後，已將信用卡簽帳單商店存根聯，
    交付該特約商店收受，該商店存根聯並非被告所有，自不應
    另為沒收之諭知，惟簽帳單上偽造之「己○○」之署押，應
    依刑法第219 條之規定予以宣告沒收；另被告所持之信用卡
    簽帳單持卡人收執聯，為被告所有，供行使偽造私文書犯罪
    所用之物，雖未據扣案，但無證據證明業已滅失，爰依刑法
    第38條第1 項第2 款宣告沒收（至該信用卡消費簽帳單持卡
    人收執聯持卡人簽名欄上偽造之「己○○」之署押，因該偽
    造之持卡人收執聯業經宣告全部沒收，已如前述，爰不就該
    部分偽造之署押另予諭知沒收，併此敘明）；又扣案被告甲○○用以行竊之螺絲起子1 支，其供稱係自借得之前開機車
    內取出使用，非伊所有等語，且無證據證明係被告甲○○所
    有，自不予併宣告沒收。
、爰不另為不受理之諭知部分：
    公訴意旨略以；被告二人進入屏東縣新埤鄉○○村○○路10
    0 號丁○○之住宅內竊取丁○○所有之物，因認被告二人涉
    犯刑法第306 條第1 項無故侵入他人之住宅罪嫌。惟按告訴
    乃論之罪，未經告訴者，法院應諭知不受理之判決，刑事訴
    訟法第303 條第3 款定有明文。本案被告甲○○、戊○○被
    訴侵入住居罪嫌部分，係犯刑法第306 條之罪，依同法第30
    8 條第1 項之規定，須告訴乃論。惟告訴人於警詢中陳稱：
    「要對（戊○○）及該名姓名不詳男子提出竊盜告訴嗎？我
    要對（戊○○）等2 人提供告訴」（見警卷第26頁反面），
    並未表示對侵入住居部分提出告訴，且於本院審理時當庭表
    示不提出侵入住居告訴（見本院卷第61頁），本應依刑事訴
    訟法第303 條第3 款規定，諭知不受理之判決，惟因公訴人
    認此部分與前揭論罪科刑之被告甲○○攜帶兇器竊盜事實、
    被告甲○○、戊○○共同以不正方法由自動付款設備取得他
    人之物部分，有方法結果之牽連關係，為裁判上一罪，依審
    判不可分原則，爰不另為不受理之諭知。
肆、無罪及爰不另為無罪之諭知部分：
一、公訴意旨略以：被告戊○○與甲○○意圖為自己不法所有之
    犯意聯絡，並基於概括犯意，於如附表編號1 、3 、4 、5
    所示之時間、地點，以如附表所示之方法，竊取如附表所示
    人士之物品，並旋於93年3 月22日下午2 時35分15秒許，推
    由甲○○持竊得如附表編號1 所示辛○○所有之臺灣中小企
    業銀行屏東分行金融卡，前往屏東市○○路75之2 號台新銀
    行南屏分行之自動櫃員機，接續2 次輸入該金融卡之正確密
    碼提款，使該自動付款設備誤認為渠等係有權提款之持卡人
    ，而以此不正方法由自動付款設備取得辛○○之存款共計11
    ,000 元 ；又於93年3 月29日下午3 時39分許，持竊得如附
    表編號3 所示己○○所有之中國信託銀行所核發之信用卡，
    一同乘租得之車牌號碼ＪＪ—2599號自用小客車前往屏東縣
    東港鎮中油公司，推由甲○○將該信用卡交予加油站內不知
    情之員工刷卡消費1,050 元，並在簽帳單上偽簽「己○○」
    之署名，而偽造該紙屬於私文書性質之簽帳單後，持交該特
    約商店員工行使，使店員誤以為係真正持卡人消費，而允其
    加油消費1,050 元，並足生損害於信用卡真正持卡人己○○
    、特約商店及該信用卡之發卡銀行。因認被告戊○○另涉犯
    連續攜帶兇器竊盜罪、行使偽造私文書罪及詐欺取財罪、以
    不正方法由自動付款設備取得他人之物罪云云。
二、按犯罪事實應依證據認定之，無證據不得認定其犯罪事實，
    又不能證明被告犯罪或其行為不罰者，應諭知無罪之判決，
    刑事訴訟法第154 條第2 項、第301 條第1 項分別定有明文
    。次按共同被告所為不利項於己之供述，固得採為其他共同
    被告犯罪之證據，惟此項不利之陳述「須無瑕疵可指」，而
    就其他方面調查，又與事實相符，始得採為其他共同被告犯
    罪事實之認定（最高法院46年台上字第416 號判例參照）。
三、公訴人認被告戊○○涉有上揭竊盜等罪嫌，係以共同被告甲○○於偵訊時之供述為其主要論據。惟據被告堅詞否認前揭
    ，辯稱：伊沒有為前揭犯行，係因分手後，被告甲○○才把
    伊拖下水等語。
四、經查：
   (一)證人即共同被告甲○○雖於本院審理時結證證稱：被告戊○○均有參與如上開肆、一、公訴意旨所指之犯行云云，
     與其於偵查中所述相符（本院卷59至60頁、偵查卷第32頁
     至34頁），然核與其先前於警詢中供稱：上揭犯行伊均係
     一人單獨所為等語（見警卷第8 頁至第9 頁）大相逕庭，
     且其與被告戊○○於偵查中均稱於警詢後已分手，則其究
     竟係因分手後說出實情或因分手後誣陷被告戊○○，實屬
     有疑。
   (二)再者，證人即共同被告甲○○於本院審理時先證稱；附表
     編號4 部分，是被告戊○○自己去偷的，當時伊還在睡覺
     ，被告戊○○偷完後才告訴伊云云（見本院卷第60頁），
     核與其於偵查中供稱：附表編號4 所示部分，是伊與戊○○一起進去住宅偷的云云（見偵查卷第34頁），所述情節
     未符，嗣經本院質問後方改稱：伊也有一起去偷云云（見
     本院卷第66頁），是其偵查與本院審理中之供（證）述亦
     先後反覆。另證人即共同被告甲○○於本院審理時證稱：
     附表編號3 所示部分，係由被告戊○○進入麵店2 樓行竊
     ，伊在樓下把風云云，與其於偵查中供述一致（本院卷第
     59頁、偵查卷第46頁），然核與證人即麵攤經營者陳茂雄
     到庭證稱：伊經營的麵攤在1 樓，住家在2 樓，當天是被
     告戊○○先跟伊買麵，後來那個男子說要跟伊借廁所，就
     走進去，晚上伊兒子己○○就發現2 樓有東西失竊等語（
     見本院卷第93頁至94頁）之情節，顯有未符，是其就公訴
     意旨所指共同被告戊○○前開罪嫌之證述顯有重大瑕疵，
     自不得採為被告戊○○犯罪之證據。
   (三)至證人即被害人庚○○雖於本院審理時證稱：在警局製作
     筆錄時，被告甲○○及戊○○均有向伊道歉等語，然被告
     戊○○供稱：因被告甲○○當時是伊男友，故伊才會向庚○○道歉等語，實與常情無違，另證人庚○○雖又證稱被
     告甲○○有說用螺絲起子開啟門鎖（門鎖沒有遭破壞）進
     去，被告戊○○也有承認伊有進去偷一事（見本院卷第65
     頁），然此部分為被告戊○○所否認，且證人即當天為庚○○製作筆錄之員警丙○○到庭證稱：伊沒有印象被告戊○○有向被害人庚○○道歉，庚○○做筆錄時也沒跟伊說
     被告戊○○有承認等語在卷（見本院卷第95、96頁），又
     被告戊○○自始即否認有為竊盜犯行，而被告甲○○於警
     詢中亦供稱被告戊○○未與其共同行竊，衡情，被告戊○○在警局時應無可能亦無必要向庚○○自稱其有為竊盜犯
     行，況93年4 月2 日案發至本院於94年2 月22日審理中訊
     問證人庚○○，時間已相隔有10個月之久，證人庚○○之
     記憶難免已隨時間經過而日漸模糊，是其記憶是否正確，
     尚屬有疑，自難以其上開證述，遽認被告戊○○有為附表
     編號4 所示之竊盜犯行。
   (四)綜上所述，公訴人就被告戊○○上開連續攜帶兇器竊盜、
     行使偽造私文書及詐欺取財、以不正方法由自動付款設備
     取得他人之物等犯行所舉之證據，尚不足以使本院獲得被
     告戊○○有罪之確信，此外，本院復查無其他積極證據足
     認被告戊○○確有為上揭犯行，揆諸首揭說明，就被告戊○○被訴詐欺取財罪及行使偽造文書罪部分自應為無罪之
     諭知。另就被告戊○○被訴連續攜帶兇器竊盜部分與以不
     正方法由自動付款設備取得他人（辛○○）之物部分，本
     亦均應依法為無罪之諭知，惟因公訴意旨認如附表編號5
     所示竊盜部分與與前揭經認定有罪之以不正方法由自動付
     款設備取得他人（丁○○）之物部分，有方法結果之牽連
     關係，而公訴意旨又認其餘如附表所示竊盜部分與編號5
     所示竊盜部分有連續犯之關係，均為裁判上一罪，故就被
     告戊○○被訴連續攜帶兇器竊盜部分，爰不另為無罪之諭
     知；另以不正方法由自動付款設備取得他人（辛○○）之
     物部分，因公訴意旨認與前述經論罪科罰之以不正方法由
     自動付款設備取得他人（丁○○）之物犯行有連續犯關係
     ，為裁判上一罪，故亦不另為無罪判決之諭知，併此敘明
     。
據上論斷，應依刑事訴訟法第299 條第1 項前段，第301 條第1
項、刑法第28條、第56條、第216 條、第210 條、第321 條第1
項第3 款、第339 條第1 項、第339 條之2 第1 項、第55條、第
219 條、第47條、第38條第1 項第2 款，罰金罰鍰提高標準條例
第1條 前段、第2 項，判決如主文。
本案經檢察官葉容芳到庭執行職務。
中　　華　　民　　國　　94　　年　　8 　　月　　16　　日
                  刑事第六庭    審判長法  官  石家禎
                                      法  官  林家聖
                                      法  官  許心
中　　華　　民　　國　　94　　年　　8 　　月　　16　　日
                                      書記官  林香如
附表：
┌──┬──────┬─────┬──────┬───┬──────┬──────┐
│編號│犯罪時間    │犯罪地點　│犯罪方法    │被害人│　竊取物品　│備    註    │
│　　│　　　　　　│　　　　　│　          │　　　│　　　　　　│            │
├──┼──────┼─────┼──────┼───┼──────┼──────┤
│1　 │93年3 月22日│屏東市民權│趁無人注意之│辛○○│皮夾1 只（內│旋持竊得之金│
│　　│下午2時許   │路上「林連│際，徒手入內│      │有金融卡、身│融卡提領現金│
│　　│　　　      │風醫院」急│竊取        │　　　│分證、健保卡│（詳如後述）│
│　　│　　　　　　│診室內　　│　          │　　　│、駕照、信用│，用畢後將證│
│　　│　　　　　　│　        │            │　　　│卡等物）    │件連同皮包丟│
│　　│　　　　　　│　　　　　│            │      │　　　　　  │棄於屏東某處│
│    │            │　　　　　│            │      │　　　　　　│之資源回收筒│
├──┼──────┼─────┼──────┼───┼──────┼──────┤
│2　 │同年3 月29日│屏東縣新埤│趁無人在內之│壬○○│粉紅色手提袋│            │
│　　│上午11時許  │鄉萬隆國小│際，徒手入內│　　　│1 個（內有收│            │
│　　│　　　　    │辦公室內　│竊取        │　　　│支憑證、生計│            │
│　　│　　　　　　│　        │　　　      │　　　│用資料、隨身│            │
│　　│　　　　　　│　　　　　│　　　      │　　　│碟、記事本、│            │
│　　│　　　　　　│　　　　　│　　　      │　　　│書類3 本、鎖│            │
│　　│　　　　　　│　　　　　│　　　      │　　　│匙2 把等物）│            │
│    │            │　　　　　│　　　      │      │　          │            │
│    │            │          │            │      │　          │            │
│    │            │          │            │      │　          │            │
│　　│　　　　　　│          │　　　      ├───┼──────┼──────┤
│　　│　　　　　　│　　　　　│            │乙○○│黑色手提包（│現金花用完畢│
│　　│　　　　　　│　　　　　│　　　      │　　　│內有現金1,80│，其餘丟棄於│
│　　│　　　　　　│　　　　　│　　　      │　　　│0 元、信用卡│垃圾車內    │
│　　│　　　　　　│　　　　　│　　　      │　　　│、金融卡、皮│            │
│　　│　　　　　　│　　　　　│　　　      │　　　│夾、駕照等物│            │
│　　│　　　　　　│　　　　　│　　　      │　　　│）          │            │
│    │            │　　　　　│　　　      │      │　　　      │            │
│    │            │          │            │      │　          │            │
│    │            │          │            │      │　          │            │
├──┼──────┼─────┼──────┼───┼──────┼──────┤
│3　 │同年3 月29日│屏東縣新埤│以借用廁所之│己○○│皮夾1 只（內│ 現金花用完 │
│　　│下午1時許   │鄉萬隆村中│名義，進入2 │　　　│含身分證、駕│ 畢，並持竊 │
│　　│　　　　　  │山路80號2 │樓住處內徒手│　　　│照、行照、提│ 得之信用卡 │
│　　│　　　　　　│樓住宅內  │竊取        │　　　│款卡、信用卡│ 盜刷（詳如 │
│　　│　　　　　　│　        │            │　　　│、榮民證、現│ 後述）     │
│　　│　　　　　　│　　　　　│　　　      │　　　│金2,700 元等│            │
│　　│　　　　　　│　　　　　│　　　      │　　　│物）        │            │
│    │            │　　　　　│            │      │　　　　　  │            │
│    │            │          │            │      │            │            │
├──┼──────┼─────┼──────┼───┼──────┼──────┤
│4　 │同年4 月2 日│屏東縣新埤│趁無人在內之│庚○○│項鍊1 條（墜│手鐲部分業據│
│　　│上午7 、8 時│鄉萬隆村中│際，持客觀上│　　　│子為黃金）、│庚○○領回；│
│　　│許          │山路100 號│具有危險性，│　　　│玉手鐲1 個、│項鍊1 條王名│
│　　│　　　　　  │住宅內　  │足以對人之身│　　　│現金10,000餘│彬與戊○○於│
│　　│　　　　　　│　        │體、生命安全│　　　│元等物      │同年月15日攜│
│　　│　　　　　　│　        │構成威脅之一│　　　│　　　　　  │至潮州鎮中山│
│　　│　　　　　　│　　　　　│字型螺絲起子│　　　│　　　　　　│路77號元寶興│
│    │　　　　　　│　　　　　│開啟大門之喇│      │　　　　　　│銀樓換成金戒│
│    │            │          │叭鎖（未遭毀│      │            │指後，再由王│
│    │            │          │壞）入內竊取│      │            │名彬轉賣至台│
│    │            │          │            │      │            │中市某處；現│
│    │            │          │            │      │            │金則花用完畢│
├──┼──────┼─────┼──────┼───┼──────┼──────┤
│5　 │同年4 月9 日│同上地點但│趁房門未鎖且│丁○○│金融卡及現金│嗣旋以與林秀│
│　　│上午9時許　 │不同屋（該│無人在內之際│      │1，800元    │娟共同持其單│
│　　│　　　　　　│址為三合院│，徒手入內竊│　　　│　          │獨竊得之金融│
│　　│　　　　　　│）        │取          │      │　　　　　　│卡提領現金（│
│    │            │　　　　  │　          │      │　　　　　　│詳如後述），│
│    │            │          │　　　      │      │            │現金則花用完│
│    │            │          │            │      │            │畢          │
└──┴──────┴─────┴──────┴───┴──────┴──────┘
附錄本判決論罪科刑法條：
中華民國刑法第210條
偽造、變造私文書，足以生損害於公眾或他人者，處5 年以下有
期徒刑。
中華民國刑法第216條
行使第210 條至第215 條之文書者，依偽造、變造文書或登載不
實事項或使登載不實事項之規定處斷。
中華民國刑法第321條第1項第3款
犯竊盜罪而有左列情形之一者，處6 月以上、5 年以下有期徒刑
：
三  攜帶兇器而犯之者。
中華民國刑法第339條第1項
意圖為自己或第3 人不法之所有，以詐術使人將本人或第3 人之
物交付者，處5 年以下有期徒刑、拘役或科或併科1 千元以下罰
金。
中華民國刑法第339條之2第1項
意圖為自己或第3 人不法之所有，以不正方法由自動付款設備取
得他人之物者，處3年以下有期徒刑、拘役或1萬元以下罰金。
